# 求助陈版主！！设备转租赁毁损灭失收到的赔偿款的会计处理

提问人：18566151110 时间：2023-03-27 17:05:30
求教陈版： 公司从上游租赁了一批设备，账面确认使用权资产和租赁负债，在自用的情况下，如果租赁期内设备毁损灭失了，公司会赔偿给上游，确认资产处置损益。现在公司将设备又转租赁给了下游公司，现在下游公司将设备弄丢了，根据协议会赔偿给公司一笔款项，假设是 100 元，并开具发票，公司再将赔偿款 100 元支付给上游公司，并收到上游的发票。 求问，公司认为在转租赁场景下，电池毁损的赔偿实际是由下游来承担，因此再收到下游赔偿款时，做借：银行存款 100 ；贷：资产处置损益 100 （不考虑VAT）；在支付给上游时，做借：资产处置损益 100 ；贷：银行存款。此做法是否合理？

回答人：chenyiwei
企业在获知下游丢失租赁资产时，不论是否预计可从上游获得赔偿，均首先依据原租约确认对上游的赔偿责任，并计入营业外支出；根据与下游的谈判，合理估计可从下游获得的赔偿款，借记对下游的其他应收款，冲减此前确认的营业外支出（如从下游可收到的补偿款超出应支付分给上游的赔款的，则差额确认为营业外收入）。